ACORDAO-COMPLETO-2482585

ACÓRDÃO 1376/2021 ATA 20/2021 - PLENÁRIO

VISTOS, relatados e discutidos estes autos de Representação autuada pela Secretaria de Controle Externo de Aquisições Logísticas, com a finalidade de apurar possíveis irregularidades ocorridas no âmbito do contrato 7/2020-SESAP, celebrado por dispensa de licitação fundamentada na Lei 13.979/2020, pela Secretaria de Estado da Saúde Pública do Rio Grande do Norte - SESAP/RN.
ACORDAM os Ministros do Tribunal de Contas da União, reunidos em sessão do Plenário, ante as razões expostas pelo Relator, com fundamento nos arts. 11, 28 e 58, inciso IV da Lei 8.443/1992 e nos arts. 157, 187, 216 e 268, inciso IV do Regimento Interno do Tribunal em:
9.1. aplicar ao Sr. Cipriano Maia de Vasconcelos, Secretário Estadual de Saúde Pública do Rio Grande do Norte, multa no valor de R$ 5.000,00 (cinco mil reais) , atualizada monetariamente desde a data do presente acórdão até o efetivo recolhimento, se for paga após o vencimento, na forma da legislação vigente, fixando o prazo de quinze dias, a contar do recebimento da notificação, para que comprove, perante este Tribunal, o recolhimento da quantia ao Tesouro Nacional;
9.2. autorizar, desde logo, a cobrança judicial da dívida, caso não atendida a notificação;
9.3. determinar à Secretaria de Estado da Saúde Pública do Rio Grande do Norte - SESAP/RN que encaminhe as informações/documentos relacionados no voto que fundamenta este acórdão, no prazo de quinze dias, sob pena de nova aplicação de multa, e que a não comprovação da boa e regular aplicação dos recursos federais recebidos poderá ensejar a conversão deste processo em tomada de contas especial,  com vistas ao ressarcimento do dano ao erário, nos termos do art. 93 do Decreto-Lei 200/1967,  do art. 66 do Decreto 93.872/1986 e do art. 47 da Lei 8.443/1992;
9.4. dar ciência deste acórdão à Secretaria de Estado da Saúde Pública do Rio Grande do Norte - SESAP/RN e ao Sr. Cipriano Maia de Vasconcelos.

Representação autuada com a finalidade de apurar possíveis irregularidades ocorridas em contrato celebrado para disponibilização à rede estadual de saúde pública de 60 (sessenta) novos leitos hospitalares destinados ao enfrentamento da COVID-19.

Governo do Estado do Rio Grande do Norte

3. Responsável: Cipriano Maia de Vasconcelos, Secretário Estadual de Saúde Pública do Rio Grande do Norte (CPF: XXX.216.484-XX)

13.1. Ministros presentes: Ana Arraes (Presidente), Benjamin Zymler, Aroldo Cedraz, Bruno Dantas, Vital do Rêgo e Jorge Oliveira (Relator).
13.2. Ministros-Substitutos convocados: Marcos Bemquerer Costa, André Luís de Carvalho e Weder de Oliveira.

ACORDAO-COMPLETO-2552101

Acórdão 6053/2022 - Primeira Câmara

Primeira Câmara

ACORDAO-COMPLETO-2532200

Acórdão 1904/2022 - Primeira Câmara

JORGE OLIVEIRA

Adoto, como relatório, a instrução da Secretaria de Controle Externo de Aquisições Logísticas (Selog) lançada à peça 21, aprovada pelas instâncias superiores (peças 22 e 23) .
Instrução de Análise de Diligência
	A. Identificação do Processo

	TC Processo 028.105/2020-6
	Aplicação de Multa. Diligência.

	Unidade Jurisdicionada
	Uasg

	Governo do Estado do Rio Grande do Norte/Secretaria de Estado da Saúde Pública (SESAP/RN) 
	Não se aplica

	Objeto

	Disponibilização à rede estadual de saúde pública de 60 (sessenta) novos leitos hospitalares destinados ao enfrentamento da COVID-19, em duas etapas. Primeira etapa: 20 (vinte) leitos de UTI - Adulo Tipo 2 e 20 (vinte) leitos de enfermaria a serem construídos no Hospital Doutor Luiz Antônio - HLA, destinados ao internamento de pacientes oncológicos suspeitos ou infectados pela COVID-19. Segunda etapa: 20 (vinte) leitos de UTI - Adulto Tipo 2, na Policlínica, destinados a pacientes em geral, suspeitos ou infectados pela COVID-19 (peça 4, p. 1) .

	Há pedido de Sustentação Oral?
	Documento de Identificação

	Não 
	Não se aplica

	Modalidade
	Número do Contrato
	Critério de Julgamento

	Não se aplica (dispensa de licitação) 
	7/2020
	Não se aplica

	Vigência
	Valor Contratado

	180 dias a partir da assinatura do contrato, podendo ser prorrogado, conforme § 1º do art. 4º da Lei 13.979/2020, em função da duração da calamidade pública decorrente da pandemia da COVID-19 (peça 4, p. 7) 
	R$ 34.820.000,00 (peça 4, p. 6) .

	Suspenso por Medida Cautelar?
	Não

	Fase do Certame

	O Contrato 7/2020-SESAP foi celebrado, por dispensa de licitação fundamentada na Lei 13.979/2020, entre o Estado do Rio Grande do Norte, por intermédio da Secretaria de Estado de Saúde Pública (SESAP/RN) , e a Liga Norte-Riograndense contra o Câncer (CNPJ 08.428.765/0001-39) , em 29/4/2020 (peça 4) . 
Consoante dados disponíveis no portal da transparência do Governo do Rio Grande do Norte, atualizados até 5/5/2021, o contrato 7/2020-SESAP vigeu de 29/4/2020 a 28/10/2020 (180 dias) , estando em situação de "entrega total" (concluído) , tendo sido efetuados no âmbito da contratação pagamentos da ordem de R$ 10.004.600,00 (peça 18) .

	B. Histórico

	1.	No âmbito do TC Processo 016.867/2020-3, o TCU, por meio desta Unidade Técnica, Secretaria de Controle Externo de Aquisições Logísticas (Selog) , realizou acompanhamento das aquisições públicas voltadas ao enfrentamento da Covid-19, exceto as efetuadas pelo Ministério da Saúde, a partir de informações captadas no Diário Oficial da União, Ouvidoria, editais e contratos publicados em sites de órgãos governamentais.
2.	A presente representação foi autuada pela Selog, consoante despacho da Ministra Ana Arraes, exarado no mencionado TC Processo 016.867/2020-3 (peça 1) , com a finalidade de apurar possíveis irregularidades ocorridas no âmbito do contrato 7/2020-SESAP, celebrado por dispensa de licitação fundamentada na Lei 13.979/2020, reportadas em relatório de acompanhamento do TCE/RN (peça 5) , consistentes, em suma, de: 
	a) ausência de previsão contratual quanto à reversão e incorporação dos bens ao patrimônio do Estado (peça 5, p. 7-10) ;
	b) custeio, pelo Estado, das obras físicas da estrutura que abrigará os leitos hospitalares na LIGA, em benefício futuro da entidade privada, sem previsão de integração ao patrimônio público e sem demonstração dos custos estimados, por meio de planilha orçamentária e indicação de preços de referência, como determina o art. 7º, § 2º, inciso II, da Lei 8.666/1993 (peça 5, p.10-14) ; 
	c) ausência da memória de cálculo do investimento realizado para a aquisição dos equipamentos necessários ao funcionamento dos leitos hospitalares, em afronta ao art. 7º, inciso II, § 2º, da Lei 8.666/1993 (peça 5, p. 10-14) ;
	d) aparente incompatibilidade do valor da contratação fixado para as diárias para leitos de UTI (R$ 3.200,00) e de enfermaria (R$ 1.800,00) , com os preços praticados no mercado, inclusive com outros contratos firmados pelo Estado que possuem objetos semelhantes (peça 5, p. 14-23) ; e
	e) empenho da despesa no valor de R$ 22.000.000,00, quando, nos termos das cláusulas 4.1, 4.3, 9.1 e 9.2 do contrato, deveria ter sido empenhada a quantia de R$ 20.500.000,00 (peça 5, p. 23-24) .
3.	A instrução precedente (peça 9) , após obter informações adicionais, avaliou não restar elucidado apenas o questionamento alusivo à aparente incompatibilidade do valor da contratação fixado para as diárias para leitos de UTI (R$ 3.200,00) e de enfermaria (R$ 1.800,00) , com os preços praticados no mercado, inclusive com outros contratos firmados pelo Estado que possuem objetos semelhantes.
4.	Contudo, considerando que os elementos constantes dos autos não eram suficientes para viabilizar uma análise acerca da compatibilidade dos preços com o praticado no mercado e com outras contratações da própria SESAP/RN, propôs-se a realização de diligência ao órgão, com fundamento nos artigos 157 e 187 do Regimento Interno deste Tribunal, para que apresentasse, no prazo quinze dias, a documentação e informações articuladas na proposta de encaminhamento. 
5.	Promovida a diligência, necessária ao saneamento do feito, passa-se a analisar as respostas apresentadas, tópico a tópico, conforme transcrição/contextualização a seguir.

	C. Histórico de Comunicações

	Despacho do Relator ou da Secretária (Delegação de Competência) 
	Peça 10
	5/9/2020

	Ofícios Encaminhados pelo TCU

	Ao órgão
	Ofício 53202/2020-TCU/Seproc, de 28/9/2020 (peça 11) 
Ofício 64226/2020-TCU/Seproc, de 21/11/2020 (peça 13) 

	D. Documentos Apresentados em Resposta à Oitiva

	Pela Unidade Jurisdicionada

	A Secretaria de Estado da Saúde Pública do Rio Grande do Norte (SESAP/RN) não apresentou resposta à diligência feita por esta Corte de Contas.

	Pela Sociedade Empresarial

	Não houve diligência à contratada.

	E. Exame Técnico

	6.	A instrução à peça 9 identificou a necessidade de realização de diligência para saneamento do feito, nos termos formulados na proposta de encaminhamento. Ato contínuo, esta Unidade Técnica determinou, mediante delegação de competência, que se diligenciasse à Secretaria de Estado da Saúde Pública (SESAP/RN) , para que, no prazo de quinze dias, apresentasse as seguintes informações/documentos:
	a) cópia integral do processo SEI 00610002.001993/2020-08 - dispensa de licitação SESAP-COVID 34/2020 e contrato 7/2020-SESAP, celebrado com a Liga Norte-Riograndense Contra o Câncer -, contendo, em especial: as notas fiscais emitidas; as ordens bancárias; o termo de referência simplificado contendo a estimativa de preço obtida para a contratação, nos termos do art. 4º-E, § 1º, inc. VI, da Lei 13.979/2020, OU a justificativa para a dispensa deste feito, prevista no art. 4º-E, § 2º, desta lei; e, se for o caso, a justificativa para a contratação por valores superiores ao estimado, conforme art. 4º-E, § 3º, do mesmo normativo;
	b) fonte dos recursos utilizados na referida contratação, por dispensa de licitação, indicando se provenientes do Fundo Nacional de Saúde ou de outras transferências federais; 
	c) cópia dos extratos bancários da (s) conta (s) corrente (s) utilizada (s) para os pagamentos efetuados no âmbito do contrato 7/2020-SESAP, firmado com Liga Norte-Riograndense Contra o Câncer, desde abril/2020 até o mês corrente;
	d) demais informações que julgar necessárias acerca do valor fixado no contrato 7/2020-SESAP, celebrado com Liga Norte-Riograndense Contra o Câncer, para as diárias para leitos de UTI (R$ 3.200,00) e de enfermaria (R$ 1.800,00) ;
	e) cópia integral do processo SEI 00610010.001038/2020-63 - chamamento público emergencial COVID-19 2/2020 e contrato 512/2020, celebrado com o Instituto Jurídico para Efetivação da Cidadania e Saúde - Avante Social;
	f) cópia integral do processo SEI 0610010.000918/2020-12 - dispensa de licitação SESAP-COVID 2/2020 e contrato SESAP-COVID 7/2020, celebrado com a MA Engenharia Clínica e Hospitalar;
	g) designação formal de interlocutor que conheça da matéria para dirimir eventuais dúvidas, informando nome, função/cargo, e-mail e telefone de contato
7.	Tal determinação resultou na expedição dos Ofícios 53202/2020-TCU/Seproc, de 28/9/2020 (peça 11) , e 64226/2020-TCU/Seproc, de 21/11/2020 (peça 13) , cuja ciência, por parte da SESAP/RN, ocorreu em 13/10/2020 e 26/11/2020, respectivamente, conforme atestam os Avisos de Recebimentos contidos nas peças 12 e 14.
8.	Todavia, até a presente data, a Secretaria de Estado da Saúde Pública (SESAP/RN) não se manifestou a respeito das demandas supracitadas, tampouco apresentou justificativas para o não atendimento no prazo gizado nos ofícios de diligência.
9.	Em consulta ao site da SESAP/RN, realizada em 10/5/2021, verificou-se que o Sr. Cipriano Maia de Vasconcelos (CPF: XXX.216.484-XX) , signatário do ajuste na qualidade de Secretário Estadual de Saúde Pública (peça 4) , continua à frente da SESAP/RN (peça 19) , o que o confirma como o responsável por não ter atendido às solicitações feitas pelo TCU (peças 11 e 13) .
10.	O não cumprimento de diligência deste Tribunal, no prazo fixado, sem causa justificada, pode ensejar a aplicação da multa prevista no art. 58, inciso IV, da Lei 8.443/1992. A aplicação da citada multa prescinde de realização de prévia audiência, nos termos do art. 268, § 3º, do Regimento Interno do TCU, conforme, inclusive, alertado no item 2 dos Ofícios 53202/2020-TCU/Seproc, de 28/9/2020 (peça 11) , e 64226/2020-TCU/Seproc, de 21/11/2020 (peça 13) .
11.	Considerando que, mesmo não atendendo ao primeiro ofício de diligência (peças 11-12) , este Tribunal fez nova tentativa, reiterando a referida diligência (peças 13-14) , e, mesmo assim, não houve qualquer manifestação por parte da Unidade Jurisdicionada, propõe-se que seja aplicada ao Sr. Cipriano Maia de Vasconcelos (CPF: XXX.216.484-XX) , Secretário Estadual de Saúde Pública do Rio Grande do Norte, a multa prevista no art. 58, inciso IV, da Lei 8.443/1992.
12.	Por fim, considerando que as informações requeridas são essenciais para o prosseguimento do processo, propõe-se nova reiteração da diligência, sob pena de aplicação de nova multa, em caso de novo desatendimento. O gestor deve ser alertado, ainda, que a não comprovação da boa e regular aplicação dos recursos federais recebidos poderá ensejar a conversão deste processo em tomada de contas especial,  com vistas ao ressarcimento do dano ao erário, nos termos do art. 93 do Decreto-Lei 200/1967, art. 66 do Decreto 93.872/1986 e art. 47 da Lei 8.443/1992.

	F. Impacto dos Encaminhamentos Propostos

	Haverá impacto relevante na Unidade Jurisdicionada e/ou na sociedade, decorrente dos encaminhamentos propostos?
	Não

	G. Pedido de Ingresso aos Autos, de Informações/Vistas/Cópias, e de Sustentação oral

	Há pedido do representante de ingresso aos autos?
	Não

	Há pedido de informações/vistas/cópia do processo?
	Não

	Há pedido de sustentação oral?
	Não

	H. Processos Conexos e Apensos

	Há processos conexos noticiando possíveis irregularidades na contratação ora em análise?
	Sim

	Número do TC
	Descrição Sumária
	Estado Atual
	Situação Atual

	TC Processo 016.867/2020-3
	Acompanhamento das aquisições públicas voltadas ao enfrentamento da Covid-19, exceto as efetuadas pelo Ministério da Saúde, realizado a partir de informações captadas no Diário Oficial da União, Ouvidoria, editais e contratos publicados em sites de órgãos governamentais. No âmbito desse processo, a Exma. Ministra Relatora, Ana Arraes, determinou a autuação de processos de representações com o objetivo de apurar as irregularidades nas aquisições indicadas.
	Aberto
	Aguardando Providências

	Há processos apensos?
	Não

	I. Proposta de Encaminhamento

	13.	Em virtude do exposto, propõe-se:
13.1.	aplicar ao Sr. Cipriano Maia de Vasconcelos (CPF: XXX.216.484-XX) , Secretário Estadual de Saúde Pública do Rio Grande do Norte, a multa prevista no art. 58, inciso IV, da Lei 8.443/1992, fixando-lhe o prazo de quinze dias, a contar da notificação, para que comprove, perante o Tribunal (art. 214, inciso III, alínea "a", do Regimento Interno) , o recolhimento da multa aos cofres do Tesouro Nacional, atualizada monetariamente da data do acórdão até a do efetivo recolhimento, se for paga após o vencimento, na forma da legislação em vigor;
13.2.	com fulcro no art. 28, inciso II, da Lei 8.443/1992, autorizar, desde logo, a cobrança judicial da dívida, caso não atendida a notificação;
13.3.	autorizar, desde logo, o pagamento da dívida em até 36 parcelas mensais e consecutivas, nos termos do art. 26 da Lei 8.443/1992 c/c o art. 217 do Regimento Interno, caso solicitado pelo responsável, fixando-se o vencimento da primeira parcela em quinze dias, a contar do recebimento da notificação, e o das demais a cada trinta dias, devendo incidir sobre cada parcela, os encargos legais devidos, na forma prevista na legislação em vigor; 
13.4.	alertar o responsável de que a falta de comprovação do recolhimento de qualquer parcela importará o vencimento antecipado do saldo devedor, nos termos do § 2º do art. 217 do Regimento Interno deste Tribunal;
13.5.	diligenciar, novamente, à Secretaria de Estado da Saúde Pública do Rio Grande do Norte (SESAP/RN) , com fundamento nos artigos 157 e 187 do Regimento Interno deste Tribunal, para que, no prazo de quinze dias, encaminhe as seguintes informações/documentos:
	a) cópia integral do processo SEI 00610002.001993/2020-08 - dispensa de licitação SESAP-COVID 34/2020 e contrato 7/2020-SESAP, celebrado com a Liga Norte-Riograndense Contra o Câncer -, contendo, em especial: as notas fiscais emitidas; as ordens bancárias; o termo de referência simplificado contendo a estimativa de preço obtida para a contratação, nos termos do art. 4º-E, § 1º, inc. VI, da Lei 13.979/2020, OU a justificativa para a dispensa deste feito, prevista no art. 4º-E, § 2º, desta lei; e, se for o caso, a justificativa para a contratação por valores superiores ao estimado, conforme art. 4º-E, § 3º, do mesmo normativo;
	b) fonte dos recursos utilizados na referida contratação, por dispensa de licitação, indicando se provenientes do Fundo Nacional de Saúde ou de outras transferências federais; 
	c) cópia dos extratos bancários da (s) conta (s) corrente (s) utilizada (s) para os pagamentos efetuados no âmbito do contrato 7/2020-SESAP, firmado com Liga Norte-Riograndense Contra o Câncer, desde abril/2020 até o mês corrente;
	d) demais informações que julgar necessárias acerca do valor fixado no contrato 7/2020-SESAP, celebrado com Liga Norte-Riograndense Contra o Câncer, para as diárias para leitos de UTI (R$ 3.200,00) e de enfermaria (R$ 1.800,00) ;
	e) cópia integral do processo SEI 00610010.001038/2020-63 - chamamento público emergencial COVID-19 02/2020 e contrato 512/2020, celebrado com o Instituto Jurídico para Efetivação da Cidadania e Saúde - Avante Social;
	f) cópia integral do processo SEI 0610010.000918/2020-12 - dispensa de licitação SESAP-COVID 2/2020 e contrato SESAP-COVID 7/2020, celebrado com a MA Engenharia Clínica e Hospitalar;
	g) designação formal de interlocutor que conheça da matéria para dirimir eventuais dúvidas, informando nome, função/cargo, e-mail e telefone de contato.
13.6.	encaminhar cópia da instrução de peça 11 à Secretaria de Saúde do Estado do Rio Grande do Norte, de maneira a embasar as respostas à diligência;
13.7. 	alertar o responsável de que a falta de atendimento à diligência, no prazo fixado, sem causa justificada, poderá ensejar a aplicação de nova multa prevista no art. 58, inciso IV, da Lei 8.443/1992, e que a não comprovação da boa e regular aplicação dos recursos federais recebidos, poderá ensejar a conversão deste processo em tomada de contas especial,  com vistas ao ressarcimento do dano ao erário, nos termos do art. 93 do Decreto-Lei 200/1967, art. 66 do Decreto 93.872/1986 e art. 47 da Lei 8.443/1992.

	É o relatório.

não há

Não atuou

REPRESENTAÇÃO. APURAÇÃO DE POSSÍVEIS IRREGULARIDADES OCORRIDAS EM CONTRATO. DESCUMPRIMENTO DE DILIGÊNCIA DO TRIBUNAL. REITERAÇÃO DA MEDIDA SANEADORA. OMISSÃO DO GESTOR RESPONSÁVEL. APLICAÇÃO DE MULTA. RENOVAÇÃO DA DILIGÊNCIA. CIÊNCIA.

REPRESENTAÇÃO (REPR)

Trata-se de representação autuada pela Secretaria de Controle Externo de Aquisições Logísticas - Selog, com a finalidade de apurar possíveis irregularidades ocorridas no âmbito do contrato 7/2020-SESAP, celebrado por dispensa de licitação fundamentada na Lei 13.979/2020, pela Secretaria de Estado da Saúde Pública do Rio Grande do Norte - SESAP/RN.
2.	Com vistas ao saneamento do processo, foram encaminhados à SESAP/RN os Ofícios 53.202 de 28/09/2020 e 64.226 de 21/11/2020, conforme peças 11 e 13, acerca dos quais a destinatária não se manifestou, muito embora tenha sido efetivamente cientificada do conteúdo dos mencionados documentos, conforme atestam os avisos de recebimento (peças 12 e 14) . 
3.	Referidos expedientes tiveram por finalidade o encaminhamento dos seguintes documentos/informações considerados indispensáveis para a atuação desta Corte:
	a) cópia integral do processo SEI 00610002.001993/2020-08 - dispensa de licitação SESAP-COVID 34/2020 e contrato 7/2020-SESAP, celebrado com a Liga Norte-Riograndense Contra o Câncer -, contendo, em especial: as notas fiscais emitidas; as ordens bancárias; o termo de referência simplificado contendo a estimativa de preço obtida para a contratação, nos termos do art. 4º-E, § 1º, inc. VI, da Lei 13.979/2020, ou a justificativa para a dispensa deste feito, prevista no art. 4º-E, § 2º, desta lei; e, se for o caso, a justificativa para a contratação por valores superiores ao estimado, conforme art. 4º-E, § 3º, do mesmo normativo;
	b) fonte dos recursos utilizados na referida contratação, por dispensa de licitação, indicando se provenientes do Fundo Nacional de Saúde ou de outras transferências federais; 
	c) cópia dos extratos bancários da (s) conta (s) corrente (s) utilizada (s) para os pagamentos efetuados no âmbito do contrato 7/2020-SESAP, firmado com Liga Norte-Riograndense Contra o Câncer, desde abril/2020 até o mês corrente;
	d) demais informações que julgar necessárias acerca do valor fixado no contrato 7/2020-SESAP, celebrado com Liga Norte-Riograndense Contra o Câncer, para as diárias para leitos de UTI (R$ 3.200,00) e de enfermaria (R$ 1.800,00) ;
	e) cópia integral do processo SEI 00610010.001038/2020-63 - chamamento público emergencial COVID-19 2/2020 e contrato 512/2020, celebrado com o Instituto Jurídico para Efetivação da Cidadania e Saúde - Avante Social;
	f) cópia integral do processo SEI 0610010.000918/2020-12 - dispensa de licitação SESAP-COVID 2/2020 e contrato SESAP-COVID 7/2020, celebrado com a MA Engenharia Clínica e Hospitalar; e
	g) designação formal de interlocutor que conheça da matéria para dirimir eventuais dúvidas, informando nome, função/cargo, e-mail e telefone de contato.
4.	A Selog apurou, adicionalmente, que o Sr. Cipriano Maia de Vasconcelos, signatário do ajuste na qualidade de Secretário Estadual de Saúde Pública, continua à frente da SESAP/RN, circunstância que o responsabiliza por não ter atendido às diligências promovidas pelo TCU.
6.	Assim, considerando que o Sr. Cipriano Maia de Vasconcelos, Secretário Estadual de Saúde Pública do Rio Grande do Norte, não encaminhou as informações solicitadas, a despeito de ter sido devida e reiteradamente cientificado, deve ser aplicada a ele a multa prevista no art. 58, inciso IV, da Lei 8.443/1992, não havendo a necessidade de sua prévia audiência, haja vista que a aplicação desta sanção foi alertada nos expedientes encaminhados. Tampouco importa se não houve intenção deliberada do agente em não atender às solicitações desta Corte, conforme expressam os seguintes enunciados extraídos da nossa Jurisprudência Selecionada:
"A aplicação de multa por não atendimento a diligência do TCU prescinde de realização de prévia audiência quando constar na comunicação processual encaminhada ao responsável advertência de que o não cumprimento à diligência pode ensejar a aplicação de multa (arts. 58, inciso IV, da Lei 8.443/1992 c/c 268, § 3º, do Regimento Interno do TCU) .
Acórdão 3015/2019-TCU-Primeira Câmara | Relator: AUGUSTO SHERMAN
A conduta tipificada no art. 58, inciso IV, da Lei 8.443/92 (Lei Orgânica do TCU) não comporta o exame do elemento subjetivo da má-fé ou do dolo do agente, mas, tão somente, a apuração do atendimento ou não da diligência efetuada.
Acórdão 1297/2016-TCU-Primeira Câmara | Relator: BRUNO DANTAS"
7.	Por derradeiro, deve ser determinada nova diligência à Secretaria de Estado da Saúde Pública do Rio Grande do Norte (SESAP/RN) , com fundamento nos artigos 157 e 187 do Regimento Interno deste Tribunal, para que encaminhe as informações acima mencionadas.
	Assim posto, acolho a proposta alvitrada pela unidade técnica e manifesto-me por que o Tribunal aprove o acórdão que ora submeto à deliberação deste Colegiado.
	TCU, Sala das Sessões, em 9 de junho de 2021.
JORGE OLIVEIRA 
Relator